JONATHAN RUIZ

DESARROLLADOR FRONTEND

Experiencia laboral

Desarrollador Frontend

Nerd - Abril 2022 - Presente

- Diseño y desarrollo de interfaces responsivas utilizando Kendo UI, Sass, HTML y CSS para garantizar una experiencia de usuario óptima en diferentes dispositivos y tamaños de pantalla.
- Creación de animaciones de banners utilizando Google Web Designer, HTML, CSS y JavaScript para mejorar la interactividad y atractivo visual de los sitios web.
- Maquetación de correos electrónicos responsivos para diferentes casillas de correo utilizando HTML, asegurando una correcta visualización en una variedad de clientes de correo electrónico.
- Desarrollo de un tablero de tareas similar a Trello y un calendario de Gantt que consume una API y organiza avisos de campaña para el equipo de medios.
- Implementación de cambios visuales, lógicos y de base de datos en el sitio web del supermercado La Anónima utilizando HTML, JavaScript, PHP, MySQL, JQuery y Bootstrap.
- Colaboración en un proceso de desarrollo iterativo, desde la etapa de desarrollo hasta la revisión por parte de los jefes de proyecto y la implementación en producción.

Desarrollador Frontend

Neurocann - Sep 2021 - Abr 2022

- Diseño responsivo utilizando Tailwind CSS y Material UI para crear interfaces de usuario modernas y adaptables.
- Identificación y corrección de errores en sitios web, asegurando la estabilidad y funcionalidad.
- Refactorización de código para mejorar la estructura y rendimiento de las aplicaciones, creando así experiencias más dinámicas para los usuarios.
- Creación de un conjunto de pruebas utilizando Cypress JS, React Testing Library, Jest y MSW para garantizar la funcionalidad del código.
- Desarrollo de componentes React reutilizables en una biblioteca compartida, promoviendo la consistencia y la eficiencia en múltiples aplicaciones.
- Implementación de manejo intensivo de formularios con react-hook-form y Formik, simplificando la captura y validación de datos en aplicaciones complejas.

Educacion

E.E.S.T N°1.- [Mar 2010- Mar 2015] Titulo tecnico secundario.

Educación IT.- [Mar 2017- Mar 2018] HTML5:Basics web, CSS3, Object-oriented programming, introduction to database(SQL).

Course IT .- [Nov 2021 - Ene 2022] HTML & CSS, JavaScript, React, Git, Github, Express.

Academy Numen .- [Sep 2022 - Abril 2023] Fullstack Developer (MERN, tambien Python y PHP)



Sobre mi

Soy un desarrollador frontend con 3 años de experiencia en la creación de interfaces de usuario interactivas. Apasionado por el desarrollo web y las últimas tecnologías en el ámbito frontend.

Habilidad para trabajar en equipo y entregar los proyectos dentro de plazos ajustados.

"Todo se puede hacer con la programación solamente hay que pensar y buscar la forma de hacerlo"

Frontend Skills

- ReactJS
- NextJS
- Javascript
- NPM
- HTML5 y CSS3
- Tailwind CSS
- Material UI
- Chakra UI
- PHP
- MySQL

- Git
- Interpretar diseño en Figma y pasarlo a codigo.
- Diseño responsive

Comunicación en equipo

- Conocimientos de Scrum y Metodologías Ágiles.
- Jira
- Trello
- Github
- Teams Microsoft

Contactame



Argentina, Buenos Aires.



jonathanmruiz@yahoo.com



https://www.linkedin.com/in/jonathanmruiz/



https://github.com/JonathanMRuiz